臺灣高等法院刑事判決　　　　　　 94年度上訴字第1805號
上　訴　人
即　被　告　乙○○
　　　　　　　　　　（現於臺灣臺北監獄臺北分監執行中）
選任辯護人　宋忠興律師
上列上訴人因毒品危害防制條例案件，不服臺灣板橋地方法院九
十三年度訴字第二○三九號，中華民國九十四年四月二十九日第
一審判決（起訴案號：臺灣板橋地方法院檢察署九十三年度偵字
第一四三一二號），提起上訴，本院判決如下：
    主  文
原判決撤銷。
乙○○販賣第一級毒品，累犯，處有期徒刑拾壹年壹月，褫奪公
權捌年。
扣案海洛因參包（淨重合計拾伍點陸貳公克）、安非他命拾肆包
（驗後淨重合計貳佰伍拾貳點捌陸公克）均沒收銷燬之；門號為
0000000000號之行動電話壹具（含其通話卡壹片）、
電子秤壹部及新臺幣貳萬元均沒收之；未扣案之新臺幣玖仟元亦
沒收之，如全部或一部不能沒收時，以其財產抵償之。.
    犯罪事實
緣甲○○於九十三年八月三十一日向乙○○要求購買一兩之安非
他命，乙○○因所持有之安非他命數量不足，惟仍意圖營利先於
同日二十二時許，在臺北縣新店市○○路與中正路口，以新臺幣
（下同）九千元之價格，販賣第二級毒品安非他命十二公克予甲
○○；復於翌日即同年九月一日十時許，在臺北縣板橋市○○路
及民生路口（按原審誤載為思源路）向姓名年籍不詳綽號「無牙
」之成年男子以六萬六千元之價格販入第二級毒品安非他命十四
包（合計驗前淨重二百五十三點三三公克，平均每公克二百六十
一元）後，再接續於同日十四時三十分許，在位於臺北縣新店市
○○○路三十一號之大福商務旅店七一○室房間內，以一萬六千
元之價格出售第二級毒品安非他命四包（驗前淨重合計二十六點
六六公克；驗後淨重二十六點三三公克，平均每公克六百元）予
甲○○；並於同時基於同一營利之意圖，以四千元之代價，販賣
之前於九十三年八月二十九日，在台北縣新莊二省道旁之麥當勞
，以六萬五千元向不詳年籍綽號「慶輝」購得原供自己施用之第
一級毒品海洛因一大包（淨重十五點六二公克；平均每公克四千
一百六十一元）再分裝其中二小包（驗前淨重合計零點八六公克
；平均每公克四千六百五十一元）予甲○○，而從中牟利。
嗣於同日十四時三十分許乙○○完成交易甫步出上開七一○號房
間時，為警在該房間門前當場查獲，在甲○○背包內起出甫向乙
○○購得之上開海洛因二包及安非他命四包，並當場自乙○○所
攜背包內起出向「無牙」販入之安非他命一包（毛重十二點四公
克）、甫出售海洛因、安非他命予甲○○所得之現金二萬元（另
並扣有被告自有而與本件犯罪無關之現款八萬六千五百元）、供
乙○○與甲○○聯絡販賣毒品事宜使用之門號為0000000
000號之行動電話壹具（含通話卡一片）。再由乙○○帶同至
所投宿同旅社七○五號房內，起獲向「無牙」販入之安非他命六
包（毛重二百十三公克）及三包（毛重八公克，以上起獲乙○○
持有之安非他命共十包（驗前淨重合計為二百二十六點六七公克
）、海洛因一包（淨重十四點七六公克）與電子秤一部等物。
    理  由
甲、程序部分：
  壹、按判決書應分別記載裁判之主文與理由；有罪之判決書並
      應記載「犯罪事實」，且得與理由合併記載，為九十三年
      六月二十三日修正之刑事訴訟法第三百零八條所明定，參
      諸其立法理由為：刑事有罪判決所應記載之事實應係賦予
      法律評價而經取捨並「符合犯罪構成要件」之具體社會事
      實，爰參考日本刑事訴訟法第三百三十五條第一項之立法
      例，將原條文後段所定「並應記載事實」修正為「並應記
      載犯罪事實」，以臻明確。
      按關於非屬犯罪構成要件之犯罪細節，並不屬於有罪判決
      書必要記載之事項，自亦非判決理由所應敘述之範圍（最
      高法院九十四年台上字第六三三八號判決參照）；次按，
      有罪判決書應記載之「犯罪事實」，應係指符合犯罪構成
      要件之具體社會事實，如被告犯罪之時間、地點、手段以
      及其他該當於犯罪構成要件而足資認定既判力範圍之具體
      社會事實；至於構成要件以外之其他適用法律事實，例如
      ：刑罰之加重或減輕事由，可無須在「犯罪事實」欄中記
      載，僅於理由內依刑事訴訟法第三百十條第四款記載其理
      由即足（最高法院九十四年台非第一五二號判決參照），
      合先敘明。
  貳、證據能力認定：
    一、本件證據一被告之供述，被告及其辯護人並未主張無證
        據能力。
    二、次按被告以外之人於審判外之陳述，雖不符前四條之規
        定，而經當事人於審判程序同意作為證據，法院審酌該
        言詞陳述或書面陳述作成時之情況，認為適當者，亦得
        為證據；又當事人、代理人或辯護人於法院調查證據時
        ，知有第一百五十九條第一項不得為證據之情形，而未
        於言詞辯論終結前聲明異議者，視為有前項之同意，刑
        事訴訟法第一百五十九條之五第一項、第二項分別定有
        明文。
        查證據二：證人甲○○於警詢時之陳述，雖屬被告以外
        之人於審判外之言詞陳述，惟被告乙○○及其辯護人未
        於本院言詞辯論終結前就相關證據無證據能力，聲明異
        議，依上開規定，即視為同意於審判程序作為證據，復
        經本院審酌陳述作成時之情況，認為適當，而認得作為
        本件之證據。
        本件證據二至十六之一及證據十八，除前開警詢筆錄外
        ，均分別符合刑事訴訟法第一百五十九條之一、第一百
        五十九條之四之傳聞法則之例外規定，當事人復未於言
        詞辯論終結前就上開證據及證據十七無證據能力，聲明
        異議，依上開規定，即視為同意於審判程序作為證據，
        復經本院審酌陳述作成時之情況認為適當，而得作為本
        件之證據。
乙、認定犯罪構成要件事實所憑之證據及其認定之理由：
  壹、證據清單：
    證據一：被告乙○○供述（警詢、偵訊、原審、本院）
    證據二：證人甲○○證述（警詢、偵訊、原審）。
    證據三：證人洪郁軒證述（偵訊）。
    證據四：證人黃盛璟證述（偵訊）。
    證據五：證人顏石基（員警）證述（原審）。
    證據六：自願受搜索同意書（洪郁瑄、甲○○、乙○○）。
    證據七：甲○○搜索扣押筆錄。
    證據八：乙○○搜索扣押筆錄。
    證據九：查獲時現場照片五紙。
    證據十：通訊監察譯文表。
    證據十一：板橋地方法院檢察署贓證物款收據一紙。
    證據十二：法務部調查局九十三年十月二十二日調科壹字第
              ○六○○○八九五二號鑑定通知書。
    證據十二之一：法務部調查局九十三年十月二十二日調科壹
    證據十三：九三板檢博孝監續字第○○○二九三號通訊監察
              書。
    證據十四：九三板檢博孝監續字第○○○三二五號通訊監察
              書。
    證據十五：九三板檢博孝監續字第○○○三三四號通訊監察
              書。
    證據十六：內政部警政署刑事警察局九十四年一月二十八日
              刑鑑字第○九四○○○九六九六號鑑定書。
    證據十六之一：內政部警政署刑事警察局九十三年十二月三
    證據十七：扣案之海洛因二包（淨重合計零點八六公克）、
              海洛因一包（淨重十四點七六公克）及安非他命
              四包（驗前淨重合計二十六點六六公克，驗餘淨
              重合計二十六點三三公克）、安非他命十包（驗
              前淨重合計二百二十六點六七公克，驗餘淨重合
              計二百二十六點五三公克）、門號為00000
              00000號之行動電話一具（含其通話卡一片
              ）、電子秤一部、現金二萬元。
    證據十八：原審九十三年十月二日勘驗筆錄（原審卷第六十
              六頁）。
  貳、認定之理由：
    一、上開事實除被告辯稱就販賣第一級毒品海洛因部分未具
        營利之意圖外，餘均於本院準備程序及審理程序時坦承
        不諱（參見本院卷第二一五頁、第二二四頁反面），核
        與證據二：證人甲○○於警詢及檢察官訊問時證述情節
        相符（參見九十三年度偵字第一四三一二號偵查卷第四
        十七頁、第四十八頁），此外復有證據三至證據十八在
        卷足資佐證。證人甲○○於原審九十四年二月二十五日
        訊問時雖翻異前供，具結改稱：並未向乙○○買海洛因
        ，因幫乙○○介紹中古車買賣，乙○○無償提供安非他
        命予伊云云，圖使該案被告乙○○脫免刑責，惟其嗣後
        則因此遭檢察官起訴偽證罪，經臺灣板橋地方法院以九
        十四年訴字第一八五六號判決判處有期徒刑九月在案，
        此有該判決可稽，顯見其嗣後所述有利被告之證言尚不
        足採信。
    二、次查，被告係因甲○○於九十三年八月三十一日向其要
        求購買一兩之安非他命，因所持有之安非他命數量不足
        ，乃先於同日二十二時許，在臺北縣新店市○○路與中
        正路口，以九千元之價格，出售第二級毒品安非他命十
        二公克予甲○○，復於翌日即同年九月一日十時許，在
        臺北縣板橋市○○路及民生路口向綽號「無牙」之人以
        六萬六千元之價格販入安非他命十四包（按總淨重為二
        百五十三點三三公克）後，再於同日十四時三十分許，
        在大福商務旅店七一○室房間內，以一萬六千元之價格
        出售安非他命四包（按淨重合計二十六點六六公克）予
        甲○○，已如上所述，則被告於九十三年九月一日向綽
        號「無牙」之人所購買之安非他命，顯係因自己持有之
        安非他命數量不足供出售予甲○○，乃基於供出售予甲
        ○○之目的而販入毒品無訛。
    三、再查，被告原係以六萬六千元之價格向綽號「無牙」之
        人販入十四包安非他命，驗前淨重為二百五十三點三三
        公克（按二百二十六點六七公克加二十六點六六公克）
        ，業據其自承在卷，平均每公克安非他命販入成本為二
        百六十一元（採四捨五入），而被告係以一萬六千販賣
        予證人甲○○元四包安非他命（淨重二十六點六六公克
        ），平均每公克賣出價格為六百元，就安非他命部分，
        被告平均每公克買進賣出之獲利為三百三十九元（按六
        百元減二百六十一元）。
        另據被告於警詢時陳稱：海洛因是四天前晚上九時許，
        在新莊市○○路與中正路旁的麥當勞向綽號「慶輝」，
        以六萬五千元購得十八公克的海洛因等語（參見偵查卷
        第六頁），於檢察官訊問時則稱：海洛因是在九十三年
        八月二十九日，在新莊二省道上之麥當勞，以六萬五千
        元向「慶輝」購得十五公克等語（參見偵查卷第四十六
        頁），若從寬以後者計算，再依自被告及證人甲○○所
        扣得之海洛因重量總和淨重約十五點六二公克（按十四
        點七六公克加零點八六公克），則每公克海洛因購入價
        格為四千一百六十一元；而被告於九十三年九月一日係
        以四千元之價格出售淨重合計零點八六公克之海洛因二
        包予甲○○，每公克賣價約為四千六百五十一元，則平
        均每公克亦較買入價格多四百九十元，此部分被告亦有
        獲利。參以海洛因、安非他命均係政府嚴予查禁之毒品
        ，無論販賣、轉讓、施用或單純持有均係應予處罰之犯
        罪行為，故其交易具極高之風險，價格亦甚高昂，茍無
        相當親密私誼關係，斷無甘冒刑罰風險而無償轉讓。
        本件案發時證人甲○○與被告相識約兩個月，僅見過約
        三、五次面，此經證人甲○○證述在卷（參原審九十四
        年二月二十五日審判筆錄第二十頁），足見其二人並無
        長久交往之深厚情誼，復無其他密切關係，苟被告未能
        因此而取得相當之利潤，實無冒險轉讓海洛因、安非他
        命之可能。是以，被告無論先於九十三年八月三十一日
        以九千元之價格，販賣第二級毒品安非他命十二公克予
        甲○○部分，或嗣後向「無牙」販入安非他命，再販賣
        安非他命及海洛因予甲○○之行為，主觀上均係基於營
        利之意圖，客觀上確藉此牟取利益，核其所為應屬販賣
        行為無訛，被告辯稱就販賣第一級毒品海洛因部分未具
        營利之意圖，尚難採信。
    四、本件事證明確，被告犯行，均洵堪認定。
丙、適用法律：
  壹、新舊法比較：
    一、按行為後法律有變更者，適用行為時之法律。但行為後
        之法律有利於行為人者，適用最有利於行為人之法律，
        刑法第二條第一項定有明文。
        本件被告犯罪行為完成時間係在九十三年九月一日，依
        中華民國刑法施行法第十條之一，中華民國九十四年一
        月七日修正公布之刑法，自九十五年七月一日施行，而
        有依上開規定比較新舊法之必要。
    二、又刑法第五十五條於九十四年二月二日修正公布，九十
        五年七月一日施行，就想像競合犯，新法第五十五條增
        訂但書係科刑之限制，為法理之明文化，非屬法律之變
        更，刑法第五十九條之規定，為法院就酌減審認標準見
        解之明文化，均毋庸為新舊法之比較（最高法院九十五
        年第八次刑事庭會議決議），併予敘明。
    三、修正前刑法第四十七條關於累犯之規定為：受有期徒刑
        之執行完畢，或受無期徒刑或有期徒刑一部之執行而赦
        免後，五年以內再犯有期徒刑以上之罪者，為累犯，加
        重本刑至二分之一。修正後同條第一項則規定：受徒刑
        之執行完畢，或一部之執行而赦免後，五年以內故意再
        犯有期徒刑以上之罪者，為累犯，加重本刑至二分之一
        。比較修正前後之上開規定，因新法將累犯之範圍限於
        故意犯而排除過失犯之適用，自以新法對於被告較為有
        利。惟本件為故意犯，新舊法規定均相同，毋庸為新舊
        法之比較。
  　四、被告行為後，刑法第五十六條連續犯之規定，業於九十
        四年二月二日修正公布刪除，定於九十五年七月一日施
        行，則被告之犯行，因行為後新法業已刪除連續犯之規
        定，此刪除雖非犯罪構成要件之變更，但顯已影響行為
        人刑罰之法律效果，自屬法律有變更，依新法第二條第
        一項規定，比較新、舊法結果，仍應適用較有利於被告
        之行為時法律即舊法論以連續犯（最高法院九十五年第
        八次刑事庭會議決議參照）。
    五、修正前刑法中華民國刑法第六十四條第二項規定：死刑
        減輕者，為無期徒刑，或十五年以下十二年以上有期徒
        刑；同法第六十五條第二項規定：無期徒刑減輕者，為
        七年以上有期徒刑。修正後刑法中華民國刑法第六十四
        條第二項規定：死刑減輕者，為無期徒刑；同法第六十
        五條第二項規定：無期徒刑減輕者，為二十年以下十五
        年以上有期徒刑。依新法第二條第一項規定，比較新、
        舊法結果，應適用較有利於被告之修正前刑法上開條文
        論處。
    六、修正前刑法第三十七條第二項規定：宣告六月以上有期
        徒刑，依犯罪之性質認為有褫奪公權之必要者，宣告一
        年以上十年以下褫奪公權；修正後刑法第三十七條第二
        項規定：宣告一年以上有期徒刑，依犯罪之性質認為有
        褫奪公權之必要者，宣告一年以上十年以下褫奪公權。
        比較新、舊法結果，應適用較有利於被告之修正後刑法
        條文論處。
    七、按比較新舊法時應就罪刑有關之共犯、未遂犯、想像競
        合犯、牽連犯、連續犯、結合犯、以及累犯加重、自首
        減輕暨其他法定加減原因（如身分加減）與加減例等一
        切情形，綜其全部罪刑之結果而為比較（參見最高法院
        前揭決議）。
        本院綜合上述全部比較新舊法之結果，認以適用行為時
        法律最有利於行為人，爰全部依行為時之法律論處之。
  貳、論罪：
    一、核被告販賣第一級毒品，所為係犯毒品危害防制條例第
        四條第一項之罪；又其販賣第二級毒品，所為係犯同法
        第二項之罪。
    二、吸收關係：又其持有第一級及第二級毒品之低度行為，
        均為販賣之高度行為所吸收，均不另論罪。
    三、連續犯：被告先販賣安非他命一次，另一次販入再賣出
        安非他命之犯行，時間緊接，犯罪構成要件相同，顯係
        基於概括犯意反覆為之，為連續犯，應依修正前刑法第
        五十六條以一罪論。
    四、想像競合犯：被告基於同一營利之意圖，於九十三年九
        月一日十四時三十分許同時出售海洛因及安非他命予甲
        ○○，係以一個行為觸犯販賣第一級毒品罪及販賣第二
        級毒品罪兩項罪名，為想像競合犯，應依刑法第五十五
        條從一重之毒品危害防制條例第四條第一項販賣第一級
        毒品罪處斷。
丁、科刑審酌：
  壹、主刑部分：
    一、法定加重原因：
      １、連續犯：被告就販賣第二級毒品部分雖為連續犯，惟
          已因想像競合犯之關係，從一重之販賣第一級毒品處
          斷，此部分爰不再予加重其刑。
      ２、累犯：查被告前曾因轉讓毒品違反毒品危害防制條例
          案件，經臺灣臺北地方法院以八十七年度訴字第一五
          五三號判處有期徒刑四月確定，另因贓物案件，經板
          橋地方法院以八十八年度易字第二七五○號判處有期
          徒刑六月確定，復因違反毒品危害防制條例案件，經
          板橋地方法院以九十年度易字第四○三號判處有期徒
          刑七月確定，以上所宣告之三項有期徒刑經定應執行
          刑為有期徒刑一年四月，甫於九十三年五月二十三日
          因刑假釋期滿未經撤銷而視為執行完畢，此有臺灣板
          橋地方法院檢察署刑案資料查註紀錄表及臺灣高等法
          院被告全國前案紀錄表在卷可稽，其於五年以內再犯
          本件有期徒刑以上刑之罪，為累犯，依刑法第四十七
          之規定應加重其刑。
    二、法定減輕原因：
        刑法第五十九條：按犯罪之情狀顯可憫恕，認科以最低
        度刑仍嫌過重者，得酌量減輕其刑，刑法第五十九條定
        有明文。考其立法理由：科刑時原即應依第五十七條規
        定審酌一切情狀，尤應注意該條各款所列事項，以為量
        刑標準，本條所謂「犯罪之情狀可憫恕」，自係指裁判
        者審酌第五十七條各款所列事項以及其他一切與犯罪有
        關之情狀之結果，認其犯罪足堪憫恕者而言，即必於審
        酌一切之犯罪情狀，在客觀上顯然足以引起一般同情，
        認為縱予宣告法定最低刑度猶嫌過重者，始有其適用（
        參見最高法院三十八年臺上字第十六號、四十五年臺上
        字第一一六五號、五十一年臺上字第八九九號判例)。
        查本件被告僅賣出海洛因及安非他命予甲○○一人，且
        所扣得之海洛因僅三包（淨重合計十五點六二公克）、
        安非他命雖有十四包，惟合計總重量亦不多（按驗後淨
        重合計二百五十二點八六公克，且犯後態度良好坦承大
        部分犯行不諱），而其所犯罪名法定本刑為死刑或無期
        徒刑，與其上開犯罪情節相較，實屬情輕法重，本院審
        酌再三，認被告犯罪足堪憫恕，在客觀上顯然足以引起
        一般同情，認為縱予宣告法定最低刑度猶嫌過重，而予
        以適用刑法第五十九條酌量減輕其刑。
    三、依刑法第五十七條，審酌被告下列事項：
      １、犯罪動機、目的係因為牟取不法利益。
      ２、犯罪時未受到任何刺激。
      ３、犯罪手段尚屬平和。
      ４、犯人職業為保全，家庭經濟狀況為勉持，生活狀況正
          常。
      ５、被告前有違反麻醉藥品管理條例五次、偽造文書、傷
          害、過失傷害、妨害自由、違反槍砲彈藥刀械管制條
          例、違反毒品危害防治條例、贓物罪各一次等十二次
          前科紀錄，品行並不良好。
      ６、學歷為大專畢業智識程度中上。
      ７、與被害人甲○○平日認識，但不熟識。
      ８、犯罪行為人違反義務之程度中等。
      ９、犯罪所產生危險或損害重。
      １０、犯罪後態度良好坦承大部分犯行不諱，應已知所悔
            悟。
    四、科刑審酌情形：
      １、本件被告所犯毒品危害防制條例第四條第一項之罪名
          ，其法定本刑為死刑或無期徒刑，依刑法第五十九條
          減輕其刑後，從較有利於被告之修正前刑法第六十四
          條第二項、同法第六十五條第二項之規定，則為無期
          徒刑或十五年以下十二年以上有期徒刑或七年以上有
          期徒刑。而以有期徒刑七年為基本刑度。
      ２、被告本件犯罪所扣得之海洛因淨重合計十五點六二公
          克，以每淨重五公克增加有期徒刑一月，安非他命驗
          後淨重合計二百五十二點八六公克，以每淨重十公克
          增加有期徒刑一月為基準（按參酌中華民國九十三年
          一月七日行政院院臺法字第０九三００八０五五一號
          令訂定發布之「轉讓持有毒品加重其刑之數量標準」
          第二條第一項規定：轉讓、持有毒品達一定數量者，
          加重其刑至二分之一，其標準如下：第一級毒品：淨
          重五公克以上；第二級毒品：淨重十公克以上），就
          犯罪所產生之危險或損害，此部分應酌予增加有期徒
          刑三十月（按五月加二十五月，採四捨五入法計算）
          。
      ３、又其販賣海洛因及安非他命違反義務程度中等，應酌
          予增加有期徒刑十月；另前曾有十二次前科紀錄，此
          部分應再酌予增加有期徒刑十二月；又為累犯，應酌
          予增加有期徒刑二月；另其犯罪動機、目的係因為牟
          取不法利益、智識程度中上、犯罪時未受到任何刺激
          ，此部分應酌予增加有期徒刑三月。此酌予增加部分
          合計共有期徒刑二十七月（按十月加十二月加二月加
          三月）。
      ４、被告犯後態度良好，坦承大部分犯行不諱，應酌予減
          少有期徒刑六月（按前以刑法五十九條減輕其刑，亦
          有參酌此部分）；犯罪手段尚屬平和、生活狀況正常
          ，此部分應酌予減少有期徒刑二月。
          此酌予減少部分合計共八月（按六月加二月）。
      ５、綜上加減，被告即應受有期徒刑十一年一月之宣告（
          按七年加三十月加二十七月減八月）。
  貳、從刑部分：
    一、褫奪公權：本院依其犯罪之性質認為有褫奪公權之必要
        ，並依修正前刑法第三十七條第二項予宣告褫奪公權八
        年。
    二、沒收：
    （一）扣案海洛因三包（淨重合計十五點六二公克）、安非
          他命十四包（驗後淨重合計二百五十二點八六公克）
          ，不論屬於被告所有與否，應依毒品危害防制條例第
          十八條第一項前段，均沒收銷燬之。
    （二）扣案門號為0000000000號之行動電話一具
          及其通話卡一片、電子秤一部及現金二萬元，為被告
          所有供犯罪所用或所得之物，爰依同法第十九條第一
          項均沒收之。
    （三）未扣案而於九十三年八月三十一日被告販賣安非他命
          所得現金九千元，亦依同法第十九條第一項均沒收之
          ，如全部或一部不能沒收時，以其財產抵償之。
    （四）本件自被告身上扣得之紙鈔現款合計為十萬六千五百
          元，被告辯稱該等現金全部均係其胞妹於案發當日上
          午十時許所交付購買靈骨塔過戶之款項云云。
          惟上開扣案款項均係自被告皮夾中起獲，此經證人即
          查獲員警顏石基證陳在卷（參見原審九十四年二月二
          十五日審判筆錄第九頁），依卷附查獲時所攝相片觀
          之（參見九十三年度偵字第一四三一二號偵查卷第二
          十九頁），該等款項有部分係以橡皮筋綑綁，部分則
          未加綑綁而併置皮夾內，顯見該等款項應係於不同時
          間因不同之原因而先後置放其內。上開紙鈔雖因警查
          獲時係併為扣案繳庫而未分別點數（參原審九十四年
          二月二十五日審判筆錄第九頁證人顏石基證述，及九
          十三年度偵字第一四三一二號偵查卷第九十一頁背面
          臺灣板橋地方法院檢察署贓證物款收據乙紙），致本
          院及原審均無法由卷附資料明確計算有綑綁及未綑綁
          之紙鈔金額各為若干，然依證人甲○○偵查中之證述
          ，其於案發當日當日在大福旅社七一○室房內交付購
          買毒品之價款二萬元予被告（安非他命為一萬六千元
          ，海洛因為四千元），已如前述，被告既甫步出該房
          間即遭警查獲逮捕，則該等因出售毒品得款項自應仍
          在其身上而為警查扣；另被告尚於同日上午十時許收
          受其胞妹余淑娟所交付購買靈骨塔過戶之款項，此經
          被告自陳明確在卷，並有卷附拍攝查獲時被告所攜牛
          皮紙袋上載有「林口頂福陵園買賣贈與余淑娟資料」
          等字樣之相片可稽。綜上事證，堪認扣案之紙鈔十萬
          六千五百元，除上開其中二萬元係證人甲○○為購買
          毒品所交付之價款外，餘八萬六千五百元則為被告自
          有及其胞妹所交付購買靈骨塔過戶之款項；又另扣案
          被告所有之0000000000號行動電話一具，
          亦與本件犯罪無關，此部分爰均不諭知沒收。
戊、原判決撤銷之理由：
  一、原審對被告論罪科刑之判決，固非無見。惟查：
  （一）原審於主文欄中諭知：「未扣案而於民國玖拾參年捌月
        參拾壹日販賣安非他命所得現金新臺幣玖仟元沒收之，
        如全部或一部不能沒收時，追徵其價額或以其財產抵償
        之。」，惟現金九千元係流通之貨幣，並非物品，自勿
        庸追徵其價額，原審此部分諭知尚有未合。
  （二）證人甲○○係於九十三年八月三十一日向被告乙○○要
        求購買一兩重之安非他命，被告所持有之安非他命數量
        不足，惟仍意圖營利先於同日二十二時許，在臺北縣新
        店市○○路與中正路口，以新臺幣（下同）九千元之價
        格，販賣第二級毒品安非他命十二公克予甲○○，再接
        續於翌日（九月一日）十四時三十分許，在位於臺北縣
        新店市○○○路三十一號之大福商務旅店七一○室房間
        內，以一萬六千元之價格出售第二級毒品安非他命四包
        （驗前淨重合計二十六點六六公克）予甲○○，因二人
        係出於同一買賣合意所為，應屬接續一行為關係，原審
        認為上開二次販賣安非他命之行為係連續犯關係，屬裁
        判上一罪，亦有未洽。
  （三）原審另以被告乙○○於九十三年九月一日，在臺北縣板
        橋市○○路與民生路（起訴書誤植為思源路）口，向年
        籍不詳綽號「無牙」之男子以六萬五千元購入毛重十五
        公克之第一級毒品海洛因後，再於同日十四時三十分許
        在大福商務旅店以四千元之價格，出售毛重一點三九公
        克之海洛因（嗣經囑託鑑驗淨重為零點八六公克）予甲
        ○○（賣出第一級毒品部分業經本院論罪科刑如前）等
        情，因認公訴人就被告上述「販入」海洛因部分亦涉犯
        毒品危害防制條例第四條第一項之販賣第一級毒品罪。
        再以公訴人所指此部分販入第一級毒品之犯嫌，實仍有
        合理懷疑之存在而無從形成有罪之確信，此部分犯罪尚
        屬不能證明，原應為無罪之諭知，惟此部分犯罪如為成
        立，與被告前開經論科之販賣第一級毒品罪間具連續犯
        之裁判上一罪關係，爰不另為無罪之諭知等語。惟本件
        起訴書僅記載被告於上開時地向年籍不詳綽號「無牙」
        之男子以六萬五千元「購入」毛重十五公克之海洛因，
        並非「販入」，公訴人是否認為被告此部分係「販入」
        海洛因而涉犯毒品危害防制條例第四條第一項之販賣第
        一級毒品罪，已有疑問。又此部分犯罪事實業經本院認
        為係被告購入原擬自行使用在卷，而非基於營利之意圖
        而販入，原審就被告此部分認係販入第一級毒品，不另
        為無罪之諭知等語，尚屬不當。
  （四）本件被告僅賣出海洛因及安非他命予甲○○一人，且所
        扣得之海洛因僅三包（淨重合計十五點六二公克）、安
        非他命雖有十四包，惟合計總重量亦不多（按驗後淨重
        合計二百五十二點八六公克），而其所犯罪名法定本刑
        為死刑或無期徒刑，與其上開犯罪情節相較，實屬情輕
        法重，足堪憫恕，在客觀上顯然足以引起一般同情，認
        為縱予宣告法定最低刑度猶嫌過重，原審未適用刑法第
        五十九條予以酌量減輕其刑，亦有不當。
  二、被告就販賣一級毒品海洛因部分否認具有營利之意圖而提
      起上訴，並無理由已如前所述；以原審判決量刑過重提起
      上訴，則尚有理由；另原判決復有上揭不當之處，自應由
      本院予以撤銷改判。
據上論斷，應依刑事訴訟法第三百六十九條第一項前段、第三百
六十四條、第二百九十九條第一項前段；刑法第十一條前段、第
二條第一項前段、修正前刑法第五十五條、第四十七條、第五十
九條、第三十七條第二項；毒品危害防制條例第四條第一項、第
二項、第十八條第一項前段、第十九條第一項，判決如主文。
本案經檢察官鄭龍照到庭執行職務。
中　　華　　民　　國　　96　　年　　1　　月　　30 　日
　　　　　　　　　刑事第十八庭  審判長法　官　溫耀源
　　　　　　　　　　　　　　　　　    法　官  段景榕
　　　　　　　 　 　　　　　　　　　　法　官  陳健順
以上正本證明與原本無異。
如不服本判決，應於收受送達後十日內向本院提出上訴書狀，其
未敘述上訴之理由者並得於提起上訴後十日內向本院補提理由書
（均須按他造當事人之人數附繕本）。
                                      書記官　陳菊珍
中　　華　　民　　國　　96　　年　　1 　　月　　30　　日
附錄論罪法條：
毒品危害防制條例第四條第一項、第二項。
製造、運輸、販賣第一級毒品者，處死刑或無期徒刑；處無期徒
刑者，得併科新臺幣 1 千萬元以下罰金。
製造、運輸、販賣第二級毒品者，處無期徒刑或 7 年以上有期徒
刑，得併科新臺幣 7 百萬元以下罰金。
